# 求助陈版主-事业单位改制前政府土地出让确认问题

提问人：pswmpcy 时间：2019-12-03 06:30:11
公司原为事业单位，后于 2016 年改制为企业，事业单位改制前政府无偿出让土地并无偿出资建造地上建筑物给公司，土地仅有运营使用权，使用期限为 50 年， 50 年期满后将土地及土地上建筑物、附着物无偿交回给政府，地上建筑物资金也是由国家发改委的国债资金及深圳市地方配套资金提供，土地及地上建筑物均未办理产权证，合同签订为 2007 年，固定资产竣工日期为 2015 年，均在改制前完成，请问该项土地及地上建筑物应作为政府补助还是政府投入入账？（ 1 ）政府补助账务处理：借：固定资产无形资产 贷：
递延收益（ 2 ）政府投入账务处理：借：固定资产无形资产贷：资本公积请问如果计入资本公积的话是否有相关支持性文件？

回答人：chenyiwei
要查阅当初（改制前）获得该拨款的相关文件，以明确该拨款的性质，并向原给予该拨款的财政部门核实在现在转企改制之后，原先拨款时作为事业单位适用的相关政策是否会有变化。
个人理解，该笔拨款作为资本性投入计入资本公积的可能性相对更大。